nl: Afstandsbedieningsfuncties: Burstmodus; Media afspelen; Pagina draait; Fotosluiter; Presentatie clicker; Scrollen/liken op sociale media; Video starten/stoppen; Volumeregeling; Zoomregeling; Andere
nb: Fjernkontrollfunksjoner: Seriemodus; Mediespillere; Sidevending; Fotolukker; Presentasjonsklikker; Rull/lik på sosiale medier; Videostart/stopp; Volumkontroll; Zoomkontroll; Annet
ko: 원격 제어 기능: 버스트 모드; 미디어 재생; 페이지 넘기기; 사진 셔터; 프레젠테이션 클리커; 소셜 미디어 스크롤/좋아요; 비디오 시작/중지; 볼륨 조절; 줌 컨트롤; 기타
bg-BG: Функции за дистанционно управление: Сериен режим; Възпроизвеждане на медийни файлове; Обръщане на страници; Фото затвор; Кликър за презентации; Превъртане/харесване в социалните мрежи; Старт/спиране на видео; Управление на силата на звука; Управление на мащаба; Други
zh-TW: 遙控功能: 突發模式; 多媒體檔案播放; 翻頁; 照片快門; 簡報點擊器; 社群媒體瀏覽/按讚; 影片開始/停止; 音量控制; 變焦控制; 其他
de: Fernbedienungsfunktionen: Burst-Modus; Medienwiedergabe; Seitenumblättern; Fotoauslöser; Präsentationsklicker; Scrollen/Liken in sozialen Medien; Videostart/-stopp; Lautstärkeregelung; Zoomsteuerung; Sonstiges
es: Funciones del control remoto: Modo ráfaga; Reproducción multimedia; Pasar la página; Obturador de fotos; Clicker de presentación; Desplazamiento/me gusta en las redes sociales; Inicio/detención del video; Control del volumen; Control del zoom; Otros
zh-CN: 遥控功能: 连拍模式; 媒体播放; 翻页; 拍照快门; 演示点击器; 社交媒体滑动/点赞; 视频开始/停止; 音量控制; 变焦控制; 其他
pt-BR: Funções do controle remoto: Modo de disparo; Reprodutores de mídia; Viragem de página; Obturador de fotos; Comando de apresentação; Rolagem/curtida nas redes sociais; Início/parada de vídeo; Controle de volume; Controle de zoom; Outro
fi: Kauko-ohjaustoiminnot: Sarjakuvaustila; Mediatoisto; Sivun kääntäminen; Kameran suljin; Esityskaukosäädin; Sosiaalisen median vieritys/tykkäys; Videon käynnistys/pysäytys; Äänenvoimakkuuden säädin; Zoomauksen ohjaus; Muu
it: Funzioni del telecomando: Modalità burst; Riproduzione multimediale; Girare pagina; Otturatore fotografico; Clicker di presentazione; Scorrimento/mi piace sui social media; Avvio/arresto video; Controllo dei volumi; Controllo dello zoom; Altro
da: Fjernbetjeningsfunktioner: Burst-tilstand; Medieafspilning; Sidevending; Fotolukker; Præsentationsklikker; Scroll/synes godt om på sociale medier; Start/stop af video; Lydstyrkekontrol; Zoomkontrol; Andet
fr: Fonctions télécommandées: Mode rafale; Lecture multimédia; Tourner les pages; Obturateur photo; Clicker de présentation; Défilement/j'aime sur les réseaux sociaux; Démarrage/arrêt de la vidéo; Réglage du volume; Contrôle du zoom; Autre
sk-SK: Funkcie diaľkového ovládania: Sériové snímanie; Prehrávanie médií; Otáčanie strán; Spúšť fotoaparátu; Ovládač prezentácie; Rolovanie/„páči sa mi“ na sociálnych sieťach; Spustenie/zastavenie videa; Ovládanie hlasitosti; Ovládanie priblíženia; Iné
pt-PT: Funções de controlo remoto: Modo burst; Reprodução de media; Virar de página; Obturador fotográfico; Controlo remoto para apresentações; Redes sociais: scroll/like; Iniciar/parar vídeo; Controlo de volume; Controlo de zoom; Outro
sv: Fjärrkontrollfunktioner: Burst-läge; Mediauppspelning; Sidvändning; Fotoslutare; Presentationsklickare; Scrolla/gilla på sociala medier; Videostart/stopp; Volymkontroll; Zoomkontroll; Övrigt
ro-RO: Funcții de control de la distanță: Mod Rafală; Redare media; Întoarcerea paginilor; Obturator foto; Telecomandă pentru prezentări; Derulare/apreciere pe rețelele sociale; Pornire/oprire video; Controlul volumului; Control zoom; Altele
el: Λειτουργίες τηλεχειρισμού: Λειτουργία ριπής; Αναπαραγωγή πολυμέσων; Γύρισμα σελίδας; Κλείστρο φωτογραφίας; Τηλεκοντρόλ παρουσιάσεων; Κύλιση/Μου αρέσει στα μέσα κοινωνικής δικτύωσης; Έναρξη/διακοπή βίντεο; Έλεγχος έντασης ήχου; Έλεγχος ζουμ; Άλλο
ru: Возможности дистанционного управления: Серийная съемка; Воспроизведение медиа; Перелистывание страниц; Спуск затвора; Кликер для презентаций; Прокрутка ленты и лайки в соцсетях; Запуск и остановка видео; Регулировка громкости; Управление зумом; Другое
tr: Uzaktan kumanda fonksiyonları: Seri çekim modu; Medya oynatma; Sayfa çevirme; Fotoğraf deklanşörü; Sunum tıklayıcı; Sosyal medya kaydırma/beğeni; Videoyu başlat/durdur; Ses seviyesi kontrolü; Yakınlaştırma kontrolü; Diğer
th: ฟังก์ชั่นการควบคุมระยะไกล: โหมดถ่ายภาพต่อเนื่อง; การเล่นสื่อ; การพลิกหน้า; ชัตเตอร์ถ่ายภาพ; คลิกเกอร์การนำเสนอ; เลื่อน/กดไลก์โซเชียลมีเดีย; การเริ่ม/หยุดวิดีโอ; การควบคุมระดับเสียง; ควบคุมการซูม; อื่นๆ
cs: Funkce dálkového ovládání: Sekvenční snímání; Přehrávání multimédií; Otáčení stránek; Spoušť; Klikač na prezentace; Procházení sociálních sítí / lajkování; Spuštění/zastavení videa; Ovládání hlasitosti; Ovládání zoomu; Jiné
vi: Chức năng điều khiển từ xa: Chế độ chụp liên tục; Phát lại nội dung đa phương tiện; Lật trang; Nút bấm chụp ảnh; Bút thuyết trình; Cuộn/thích trên trang mạng xã hội; Bắt đầu/dừng video; Điều khiển âm lượng; Kiểm soát thu phóng; Khác
hr-HR: Funkcije daljinskog upravljanja: Burst način rada; Reprodukcija medija; Okretanje stranica; Okidač fotografija; Kliker za prezentacije; Skrolanje/lajkanje na društvenim mrežama; Pokretanje/zaustavljanje videozapisa; Kontrola glasnoće; Kontrola zumiranja; Ostalo
ja: リモートコントロール機能: バーストモード; メディア再生; ページめくり; 写真シャッター; プレゼンテーションクリッカー; ソーシャルメディアのスクロール/いいね; 動画の開始/停止; 音量調節; ズームコントロール; その他
hu: Távvezérlési funkciók: Sorozat mód; Médialejátszás; Lapozás; Zárkioldás; Prezentációs kattintó; Közösségi média görgetés/lájk; Videó indítása/leállítása; Hangerő-szabályozás; Zoomvezérlés; Egyéb
lt-LT: Nuotolinio valdymo funkcijos: Serijinis režimas; Turinio atkūrimas; Puslapio vertimas; Nuotraukų užraktas; Pristatymo spustelėjimo įrankis; Socialinių tinklų slinkimas / patiktukas; Vaizdo įrašo paleidimas / sustabdymas; Garsumo valdymas; Vaizdo priartinimo valdymas; Kita
sl-SI: Funkcije daljinskega upravljanja: Način zaporednih posnetkov; Predvajanje medijev; Obračanje strani; Sprožilec za fotografije; Daljinski upravljalnik za predstavitve; Pomikanje/všečkanje na družbenih omrežjih; Začetek/ustavitev videa; Nadzor glasnosti; Nadzor povečave; Drugo
pl: Funkcje pilota: Tryb zdjęć seryjnych; Odtwarzanie multimediów; Przewracanie stron; Migawka; Wskaźnik do prezentacji; Przewijanie/polubienie postów w mediach społecznościowych; Odtwarzanie/zatrzymywanie wideo; Sterowanie głośnością; Sterowanie powiększeniem; Inne
en: Remote control functions: Burst mode; Media playback; Page turning; Photo shutter; Presentation clicker; Social media scroll/like; Video start/stop; Volume control; Zoom control; Other